臺灣臺北地方法院民事判決
111年度訴字第1924號
原      告  臺灣中小企業銀行股份有限公司

法定代理人  林謙浩  
訴訟代理人  林易    
被      告  沛絨有限公司


兼法定代理  
人          許珈菱  
上列當事人間請求清償借款事件，本院於民國111年6月30日言詞
辯論終結，判決如下：
    主      文
被告應連帶給付原告新臺幣捌拾貳萬參仟玖佰伍拾陸元，及自民
國一百一十年十二月十一日起至清償日止，按年息百分之二點五
計算之利息；暨自民國一百一十年十二月二十五日起至清償日止
，逾期在六個月以內者，按上開利率百分之十，逾期超過六個月
者，按上開利率百分之二十計算之違約金。
被告應連帶給付原告新臺幣肆拾柒萬玖仟伍佰陸拾參元，及自民
國一百一十一年二月十九日起至清償日止，按年息百分之五點二
二計算之利息；暨自民國一百一十一年三月十九日起至清償日止
，逾期在六個月以內者，按上開利率百分之十，逾期超過六個月
者，按上開利率百分之二十計算之違約金。
被告許珈菱應給付原告新臺幣玖萬玖仟玖佰捌拾伍元，及自民國
一百一十一年一月二十二日起至清償日止，按週年利率百分之一
點八四五計算之利息，暨自民國一百一十一年一月二十二日起至
清償日止，逾期在六個月以內部分，按上開利率百分之十計算，
逾期超過六個月部分，按上開利率百分之二十計算之違約金，最
高連續收取其數為九個月。
訴訟費用由被告連帶負擔百分之九十三，餘由被告許珈菱負擔。
本判決第一項於原告以新臺幣貳拾柒萬伍仟元或等值之中央政府
建設公債一○六年度甲類第四期中央登錄債券為被告供擔保後，
得假執行。但被告如以新臺幣捌拾貳萬參仟玖佰伍拾陸元為原告
預供擔保，得免為假執行。
本判決第二項於原告以新臺幣壹拾陸萬元或等值之中央政府建設
公債一○六年度甲類第四期中央登錄債券為被告供擔保後，得假
執行。但被告如以新臺幣肆拾柒萬玖仟伍佰陸拾參元為原告預供
擔保，得免為假執行。
本判決第三項於原告以新臺幣參萬肆仟元或等值之中央政府建設
公債一○六年度甲類第四期中央登錄債券為被告供擔保後，得假
執行。但被告許珈菱如以新臺幣玖萬玖仟玖佰捌拾伍元為原告預
供擔保，得免為假執行。
    事實及理由
壹、程序部分：
一、按當事人得以合意定第一審管轄法院。但以關於由一定法律
    關係而生之訴訟為限。前項合意，應以文書證之，民事訴訟
    法第24條定有明文。查本件兩造已於授信約定書第19條、勞
    工紓困貸款契約第20條約定，合意以本院為第一審管轄法院
    ，揆諸前揭規定，本院就本件訴訟自有管轄權，先予敘明。
二、被告均未於言詞辯論期日到場，核無民事訴訟法第386條所
    列各款事由，故依原告之聲請，由其一造辯論而為判決。
貳、實體部分：
一、原告主張：
　㈠被告沛絨有限公司（下稱沛絨公司）於民國108年12月24日邀
    同被告許珈菱為連帶保證人（下合稱被告），向原告借款2
    筆，總金額為新臺幣（下同）100萬元，約定利息按原告1年
    期定期儲金機動利率加週年利息1.41%計算，目前週年利率
    為2.5%（計算式：1.09%+1.41%=2.5%），自實際撥款日起第
    1年按月支付利息，第2年按月平均攤還本金，若遲延清償本
    金或利息，債務視為全部到期，且除按上開利率計息外，逾
    期在6個月以內者，按上開利率10%，逾期超過6個月者，按
    上開利率20%計付違約金。後被告沛絨公司於109年12月10日
    簽訂契據條款變更契約，約定增加寬限期1年，寬限期內本
    金暫緩攤還，按月繳息，寬限期屆滿後本金依剩餘期限按月
    平均攤還，利息按月繳納。詎被告沛絨公司自110年12月10
    日起即未依約繳納本息，迄今尚欠82萬3,956元及其利息、
    違約金未按期給付，履經催討均置之不理，依授信約定書第
    15條第1款約定，債務即視為全部到期，被告沛絨公司自應
    清償前開債務。而被告許珈菱既為上開債務之連帶保證人，
    依約即應與被告沛絨公司負連帶清償之責。
  ㈡被告沛絨公司又於109年5月19日邀同被告許珈菱為連帶保證
    人向原告借款50萬元，借款期間自109年5月19日起至114年5
    月19日止，約定利息按中華郵政股份有限公司2年期定期儲
    金機動利率加1%計算，自實際撥款日起第1年按月支付利息
    ，第2年按月平均攤還本金，若遲延清償本金或利息，債務
    視為全部到期，利息自遲延時起改按原告基準利率加3%計算
    ，目前週年利率為5.22%（計算式：2.22%+3%=5.22%），且
    除按上開利率計息外，逾期在6個月以內者，按上開利率10%
    ，逾期超過6個月者，按上開利率20%計付違約金。後被告沛
    絨公司於110年8月2日簽訂契據條款變更契約，約定自110年
    8月3日起，增加寬限期1年，寬限期內本金暫緩攤還，按月
    繳息，寬限期屆滿後本金依剩餘期限按月平均攤還，利息按
    月繳納。詎被告沛絨公司自111年2月18日起即未依約繳納本
    息，迄今尚欠47萬9,563元及其利息、違約金未按期給付，
    被告沛絨公司自應清償前開債務。而被告許珈菱既為上開債
    務之連帶保證人，依約即應與被告沛絨公司負連帶清償之責
    。
　㈢被告許珈菱於110年6月21日向原告借款10萬元，並簽立臺灣
    中小企業銀行勞工困貸款契約，約定自實際撥款日起，利息
    按中華郵政股份有限公司2年期定期儲金機動利率加1%計算
    ，目前週年利率為1.845%（計算式：0.845%+1%=1.845%），
    前6個月按月支付利息，第7個月起按月平均攤還本金，若遲
    延清償本金或利息，債務視為全部到期，除按上開利率計息
    外，逾期在6個月以內者，按上開利率10%，逾期超過6個月
    者，按上開利率20%計付違約金，最高連續收取9期。詎被告
    許珈菱迄今尚欠9萬9,985元及其利息、違約金未按期給付等
    情。
　㈣爰依消費借貸及連帶保證契約之法律關係，提起本件訴訟等
    語，並聲明：並聲明如主文所示。
二、被告均未於言詞辯論期日到場，亦未提出準備書狀作何聲明
    或陳述。
三、本件原告主張之事實，已據其提出借據、授信約定書、勞工
    紓困貸款契約、撥還款明細查詢清單、放款利率歷史資料表
    、催告函等物為證，核屬相符，堪信為真。從而，原告依消
    費借貸及連帶保證契約之法律關係，請求被告給付如主文所
    示之本金、利息及違約金，為有理由，應予准許。又原告陳
    明願供擔保請准宣告假執行，亦核無不合，爰分別依聲請及
    依職權酌定相當之擔保金額准許之，並依職權宣告被告預供
    相當擔保金額得免為假執行。
四、訴訟費用負擔之依據：民事訴訟法第85條第2項。
中　　華　　民　　國　　111 　年　　6 　　月　　30　　日
                  民事第八庭    法　官　陳宣每
以上正本係照原本作成
如對本判決上訴，須於判決送達後20日內向本院提出上訴狀。如
委任律師提起上訴者，應一併繳納上訴審裁判費。
中　　華　　民　　國　　111 　年　　6 　　月　　30　　日
                                書記官　連晨宇